臺灣臺南地方法院柳營簡易庭民事判決
111年度營小字第531號
原      告  南山產物保險股份有限公司

法定代理人  蔡漢凌  
訴訟代理人  張哲瑀  
            廖偉丞  
被      告  張譯心  

上列當事人間請求侵權行為損害賠償（交通）事件，經本庭於民
國111年10月12日言詞辯論終結，判決如下：
    主  文
被告應給付原告新臺幣7,151元，及自民國111年10月2日起至清
償日止，按週年利率百分之5計算之利息。
訴訟費用新臺幣1,000元由被告負擔。
本判決第一項得假執行。但被告如以新臺幣7,151元為原告預供
擔保，得免為假執行。
    事實及理由
壹、程序方面：
一、按訴狀送達後，原告不得將原訴變更或追加他訴，但擴張或
    減縮應受判決事項之聲明者，不在此限，民事訴訟法第255
    條第1項第3款定有明文。本件原告起訴時原聲明：被告應給
    付原告新臺幣（下同）36,005元，及自起訴狀繕本送達翌日
    起至清償日止，按年息百分之5計算之利息。嗣於111年10月
    12日言詞辯論期日變更聲明為：被告應給付原告7,151元，
    及自起訴狀繕本送達翌日起至清償日止，按年息百分之5計
    算之利息，核係減縮應受判決事項之聲明，揆諸上開規定，
    尚無不合，應予准許。
二、本件被告經合法通知，未於言詞辯論期日到場，核無民事訴
    訟法第386條各款所列情形，爰依原告之聲請，由其一造辯
    論而為判決。
貳、實體方面：
一、原告主張：訴外人林詩函於民國110年11月20日11時27分許
    ，駕駛原告所承保之訴外人黃琬華所有車牌號碼000-0000號
    自用小客車（下稱系爭車輛），沿臺南市柳營區中山西路1
    段由西往東方向行駛，行經中山西路1段127號前欲右轉巷道
    時，因被告將其所有車牌號碼0000-00號自用小客車（下稱
    被告車輛）違規臨時停車於劃設紅線路段即中山西路1段127
    號前，致系爭車輛右後方與被告車輛發生擦撞受有損害（下
    稱系爭事故）。系爭車輛送修後支出修理費新臺幣（下同）
    36,005元（零件24,105元、工資3,900元、烤漆8,000元），
    原告已依約賠付上開修復費用予被保險人，原告同意就零件
    費用扣除折舊部分12,169元不予請求，經扣除後被告應賠償
    修理費23,836元。另被告與林詩函就系爭事故應各負百分之
    30、百分之70之肇事責任，是被告應賠償原告7,151元【計
    算式：23,836元×0.3＝7,151元，以下四捨五入】，為此依保
    險法第53條第1項、民法第191條之2規定、第196條規定，請
    求被告賠償7,151元等語。並聲明：被告應給付原告7,151元
    ，及自起訴狀繕本送達之翌日起至清償日止，按年息百分之
    5計算之利息。
二、被告經合法通知，未於言詞辯論期日到場，亦未提出書狀作
    何聲明或陳述。
三、得心證之理由：
　㈠原告主張被告於前開時地因違規停車之過失致與原告所承保
    之系爭車輛發生擦撞，使系爭車輛受損支出修復費用36,005
    元（零件24,105元、工資3,900元、烤漆8,000元），原告已
    依保險契約悉數理賠黃琬華，而上開修復費用中，零件部分
    扣除折舊後金額為11,936元，加上工資費用3,900元、烤漆
    費用8,000元，合計23,836元等情，業據提出原告公司汽車
    保險理算書、汽(機)車保險理賠申請書、臺南市政府警察局
    道路交通事故當事人登記聯單、現場圖、南智捷汽車公司估
    價單、維修明細表、統一發票各1份及系爭車輛受損照片13
    張等件為證，並經本院職權向臺南市政府警察局新營分局調
    取系爭事故相關資料在卷可稽。而原告上開主張及所附證據
    資料已送達被告，被告經合法通知未於言詞辯論期日到場，
    亦未提出書狀作何爭執，依民事訴訟法第280條第3項準用第
    1項規定已視同自認，自堪認原告上開主張為真實。
　㈡按因故意或過失，不法侵害他人之權利者，負損害賠償責任
    ；汽車、機車或其他非依軌道行駛之動力車輛，在使用中加
    損害於他人者，駕駛人應賠償因此所生之損害；不法毀損他
    人之物者，被害人得請求賠償其物因毀損所減少之價額，民
    法第184條第1項前段、第191條之2前段、第196條分別定有
    明文。再按被保險人因保險人應負保險責任之損失發生，而
    對於第三人有損失賠償請求權者，保險人得於給付賠償金額
    後，代位行使被保險人對於第三人之請求權。但其所請求之
    數額，以不逾賠償金額為限，保險法第53條第1項亦規定甚
    明。查被告因前開過失行為，致發生系爭事故，造成原告所
    承保之系爭車輛損壞，原告已依約賠付系爭車輛之全損費用
    36,005元，而上開修復費用中，零件部分扣除折舊後金額為
    11,936元，加上工資費用3,900元、烤漆費用8,000元，合計
    23,836元等情，已經認定如前，是原告主張得代位系爭車輛
    所有權人請求被告賠償必要修復費用23,836元，應屬有據。
　㈢又按損害之發生或擴大，被害人與有過失者，法院得減輕賠
    償金額，或免除之，民法第217條第1項定有明文。此項規定
    之目的，在謀求加害人與被害人間之公平，故在裁判上法院
    得以職權減輕或免除之。再紅實線設於路側，用以禁止臨時
    停車，道路交通標誌標線號誌設置規則第149條第1項第1款
    第5目定有明文；又按汽車臨時停車時，應依下列規定：三
    、設有禁止臨時停車標誌、標線處所不得臨時停車，道路交
    通安全規則第111條第1項第3款亦定有明文。本件被告將被
    告車輛停放於臺南市○○區○○○路0段000號前，而該處已劃設
    紅實線，依上開規定，係禁止停車或臨時停車，被告疏未注
    意上開規定而違規停車於該處，系爭車輛之駕駛人因而與之
    擦撞，造成系爭車輛受損，有卷附道路交通事故現場圖、現
    場照片可參，又依道路交通事故調查報告表（二）㉞初步分
    析研判欄，亦認肇事主要因素為林詩函所駕駛系爭車輛未保
    持行車安全間隔，次要因素為被告違規停車或暫停不當而肇
    事。是原告主張被告與系爭車輛駕駛人就系爭事故應各負百
    分之30、百分之70之過失責任，應屬可採，是依前開規定，
    應依比例減輕被告百分之70之賠償金額，經減輕後，被告應
    賠償之金額應為7,151元【計算式：23,836元×0.3，元以下
    四捨五入】。
  ㈣依上所述，系爭車輛所有權人得向被告請求給付7,151元，而
    原告既已依保險契約給付保險金，揆諸前開規定，原告即得
    於該範圍內代位被保險人行使對被告之損害賠償請求權，從
    而，原告依保險法及侵權行為之法律關係請求被告給付7,15
    1元，及自起訴狀繕本送達翌日即111年10月2日起（111年9
    月21日寄存送達，經10日即於111年10月1日發生送達效力，
    有本院送達證書附於本院卷可憑）至清償日止，按年息百分
    之5計算之利息，為有理由，應予准許。
四、本件係屬民事訴訟法第436條之8第1項小額訴訟事件，所為
    被告敗訴之判決，依民事訴訟法第436條之20規定，應依職
    權宣告假執行。並依同法第392條第2項，依職權為被告預供
    擔保，得免為假執行之宣告。
五、訴訟費用負擔之依據：民事訴訟法第78條。並依民事訴訟法
    第436條之19規定，確定訴訟費用額為1,000元（即第一審裁
    判費）。
中　　華　　民　　國　　111 　年　　10　　月　　28　　日
                  臺灣臺南地方法院柳營簡易庭
                                  法  官　童來好
以上正本係照原本作成。
被告如不服本判決，應於送達後20日內，向本院提出上訴狀並表
明上訴理由（依民事訴訟法第436條之24第2項之規定，對於小額
程序之第一審判決提起上訴，非以其違背法令為理由，不得為之
），如於本判決宣示後送達前提起上訴者，應於判決送達後20日
內補提上訴理由書（須附繕本）。且上訴狀內應記載表明（一）
原判決所違背之法令及其具體內容。（二）依訴訟資料可認為原
判決有違背法令之具體事實者。
中　　華　　民　　國　　111 　年　　10　　月　　28　　日
                                  書記官  吳昕儒